---
title: "Mercado de trabalho na mineração em 2021: Estoques, Salários e Saldos de movimentação"
output: 
  html_document: 
    theme: journal
editor_options: 
  chunk_output_type: console
---

```{r setup, include=FALSE}
knitr::opts_chunk$set(echo = TRUE)
library(kableExtra)
library(lubridate)
library(tidyverse)
```

```{r carregamento, include=FALSE}

movimentacao_CNAE_B_C <- 
  readRDS(file = "D:/Users/humberto.serna/Documents/CSV_Data/Novo_Caged_microdados_2021_movimentacao_secoes_CNAE23_B_C.RDATA")

# delmitando por trimestre ----

#movimentacao_CNAE_B_C <- 
#  movimentacao_CNAE_B_C[movimentacao_CNAE_B_C$trimestre == '2020.2',]

# Estoque de Trabalhadores ----
estoque_trabalhadores <-   
   # readRDS(file = "D:/Users/humberto.serna/Documents/CSV_Data/Novo_Caged_NovoCaged_2020_2021_secoes_CNAE23_B_C_Municipio_Ajustado.RDATA")
   # colnames(estoque_trabalhadores)[8] <- "estoqueref"   # estoqueref_ajustado 
    readRDS(file = "D:/Users/humberto.serna/Documents/CSV_Data/Estoque_Trabalhadores_NovoCaged_Completo.RDATA")
  # readRDS(file = "D:/Users/humberto.serna/Documents/CSV_Data/Novo_Caged_estoque_trabalhadores_2020_2021_secoes_CNAE23_B_C.RDATA")
  
  

# CNAE 2.3 ----
source('D:/Users/humberto.serna/Documents/CSV_Data/RAIS_CAGED/CNAE_2_3.R')

# CUIDADO! ATENÇÃO! NOS MICRODADOS, SUBCLASSE SEM '0' NA FRENTE. HÁ SUBCLASSES COM 7 E OUTRAS COM 6 DÍGITOS.

```

```{r EXTRATIVA MINERAL: subclasses alvo, include=FALSE}

# _____ lista subclasses_alvo na seção B (Extrativa Mineral - Exceto petróleo & Gás) ----
subclasses_alvo_SECAO_B <-                    
    c(#subclasse  denominação
      "500301",	#Extração de carvão mineral
      "500302",	#Beneficiamento de carvão mineral
      "710301",	#Extração de minério de ferro
      "710302",	#Pelotização, sinterização e outros beneficiamentos de minério de ferro
      "721901",	#Extração de minério de alumínio
      "721902",	#Beneficiamento de minério de alumínio
      "722701",	#Extração de minério de estanho
      "722702",	#Beneficiamento de minério de estanho
      "723501",	#Extração de minério de manganês
      "723502",	#Beneficiamento de minério de manganês
      "724301",	#Extração de minério de metais preciosos
      "724302",	#Beneficiamento de minério de metais preciosos
      "725100",	#Extração de minerais radioativos
      "729401",	#Extração de minérios de nióbio e titânio
      "729402",	#Extração de minério de tungstênio
      "729403",	#Extração de minério de níquel
      "729404",	#Extração de minérios de cobre, chumbo, zinco e outros minerais metálicos não ferrosos não especificados anteriormente
      "729405",	#Beneficiamento de minérios de cobre, chumbo, zinco e outros minerais metálicos não ferrosos não especificados anteriormente
      "810001",	#Extração de ardósia e beneficiamento associado
      "810002",	#Extração de granito e beneficiamento associado
      "810003",	#Extração de mármore e beneficiamento associado
      "810004",	#Extração de calcário e dolomita e beneficiamento associado
      "810005",	#Extração de gesso e caulim
      "810006",	#Extração de areia, cascalho ou pedregulho e beneficiamento associado
      "810007",	#Extração de argila e beneficiamento associado
      "810008",	#Extração de saibro e beneficiamento associado
      "810009",	#Extração de basalto e beneficiamento associado
      "810010",	#Beneficiamento de gesso e caulim associado à extração
      "810099",	#Extração e britamento de pedras e outros materiais para construção e beneficiamento associado
      "891600",	#Extração de minerais para fabricação de adubos, fertilizantes e outros produtos químicos
      "892401",	#Extração de sal marinho
      "892402",	#Extração de salgema
      "892403",	#Refino e outros tratamentos do sal
      "893200",	#Extração de gemas (pedras preciosas e semipreciosas)
      "899101",	#Extração de grafita
      "899102",	#Extração de quartzo
      "899103",	#Extração de amianto
      "899199",	#Extração de outros minerais não metálicos não especificados anteriormente
      "990401",	#Atividades de apoio à extração de minério de ferro
      "990402",	#Atividades de apoio à extração de minerais metálicos não ferrosos
      "990403"	#Atividades de apoio à extração de minerais não metálicos
  )

# _____ delimitando df por subclasses alvo
          df_Extrativa <- movimentacao_CNAE_B_C[movimentacao_CNAE_B_C$subclasse %in% subclasses_alvo_SECAO_B, ]
    
```

***

<br>

<table border = "0" width = "100%">
<tr><td colspan = 3 align = center> 

###  Estoque e Saldos de Trabalhadores (Todas as Seções)

</td></tr>
<tr><td>

```{r Nacional por Trimestre, echo=FALSE, message=FALSE}

######################################################################################
# O trecho abaixo deve ser usado em 'Novo_Caged.R' p/ obtenção dos saldos nacionais
######################################################################################

# estoque_trabalhadores <- 
#    readRDS(file = "D:/Users/humberto.serna/Documents/CSV_Data/Estoque_Trabalhadores_NovoCaged_Completo.RDATA")
# df_Estoques <-
#    summarise(group_by(movimentacao, trimestre), "Saldo" = sum(saldomovimentação))
# df_Estoques$Estoque_Trimestre <- NA
# df_Estoques$Estoque_Trimestre[1] <- summarise(estoque_trabalhadores[estoque_trabalhadores$data == "2020.01.01",], "Estoque 01JAN2020" = sum(estoqueref))[1,] + df_Estoques$Saldo[1]
# df_Estoques$Estoque_Trimestre[2] <- df_Estoques$Estoque_Trimestre[1] + df_Estoques$Saldo[2]
# df_Estoques$Estoque_Trimestre[3] <- df_Estoques$Estoque_Trimestre[2] + df_Estoques$Saldo[3]
# df_Estoques$Estoque_Trimestre[4] <- df_Estoques$Estoque_Trimestre[3] + df_Estoques$Saldo[4]
# df_Estoques$Estoque_Trimestre[5] <- summarise(estoque_trabalhadores[estoque_trabalhadores$data == "2021.01.01",], "Estoque 01JAN2021" = sum(estoqueref))[1,] + df_Estoques$Saldo[5]
# saveRDS(df_Estoques, file = "D:/Users/humberto.serna/Documents/CSV_Data/Estoque_e_Saldos_Trimestrais_BRASIL.Rds")

#------------------------------------------------------------------------------------------------------------------

df_Estoques <- #### BRASIL
  readRDS('D:/Users/humberto.serna/Documents/CSV_Data/Estoque_e_Saldos_Trimestrais_BRASIL.Rds')

   kableExtra::kable(df_Estoques, caption = "TODAS AS SEÇÕES", align = "c") %>% kable_styling(bootstrap_options = "striped", full_width = FALSE, )

```

</td><td>&nbsp;&nbsp;&nbsp;&nbsp;&nbsp;&nbsp;&nbsp;&nbsp;</td><td>

```{r Estoques e Saldos na Extrativa, echo=FALSE, message=FALSE}

df_Estoques_Extrativa <- 
  summarise(group_by(movimentacao_CNAE_B_C[movimentacao_CNAE_B_C$subclasse %in% subclasses_alvo_SECAO_B,], trimestre), "Saldo" = sum(saldomovimentação))

df_Estoques_Extrativa$Estoque_Trimestre <- NA
df_Estoques_Extrativa$Estoque_Trimestre[1] <- summarise(estoque_trabalhadores[estoque_trabalhadores$data == "2020.01.01" & estoque_trabalhadores$cnae20subclas %in% subclasses_alvo_SECAO_B,], "Estoque 01JAN2020" = sum(estoqueref))[1,] + df_Estoques_Extrativa$Saldo[1] 
df_Estoques_Extrativa$Estoque_Trimestre[2] <- df_Estoques_Extrativa$Estoque_Trimestre[1] + df_Estoques_Extrativa$Saldo[2] 
df_Estoques_Extrativa$Estoque_Trimestre[3] <- df_Estoques_Extrativa$Estoque_Trimestre[2] + df_Estoques_Extrativa$Saldo[3] 
df_Estoques_Extrativa$Estoque_Trimestre[4] <- df_Estoques_Extrativa$Estoque_Trimestre[3] + df_Estoques_Extrativa$Saldo[4] 

df_Estoques_Extrativa$Estoque_Trimestre[5] <- summarise(estoque_trabalhadores[estoque_trabalhadores$data == "2021.01.01" & estoque_trabalhadores$cnae20subclas %in% subclasses_alvo_SECAO_B,], "Estoque 01JAN2021" = sum(estoqueref, na.rm = T))[1,] + df_Estoques_Extrativa$Saldo[5] 
df_Estoques_Extrativa$Estoque_Trimestre[6] <- df_Estoques_Extrativa$Estoque_Trimestre[5] + df_Estoques_Extrativa$Saldo[6] 


kableExtra::kable(df_Estoques_Extrativa, caption = "EXTRATIVA MINERAL", align = "c") %>% kable_styling(bootstrap_options = "striped", full_width = FALSE)

```

</td></tr></table>
<br><br><br>

<table border = "0" width = "100%">
<tr><td colspan = 3 align = center> 

### Extrativa Mineral por Grupo e Trimestre

</td></tr>
<tr><td>
```{r Extrativa_Grupo_SALDOS, echo=FALSE, message=FALSE}

df_Extrativa_Grupo_Saldo <-
  left_join(
    summarise(
      group_by(df_Extrativa[df_Extrativa$trimestre %in% c(
        '2020.1',
        '2020.2',
        '2020.3', 
        '2020.4',
        '2021.1',
        '2021.2'
        ), c(
        "UF_sigla",
        "município",
        "seção",
        "grupo",
        "classe",
        "subclasse",
        "saldomovimentação",
        "salário",
        "trimestre",
        'competência'
      )], grupo, trimestre),
      "Saldo" = sum(saldomovimentação, na.rm = TRUE)
    ),
    cnae[cnae$grupo != 0 &
           cnae$classe == 0 &
           cnae$subclasse == 0, c("grupo", "denominação")],
    by = "grupo"
  )[, c(
    "denominação",
    "trimestre",
    "Saldo"
  )]


kable(
  spread(df_Extrativa_Grupo_Saldo, key = trimestre, value = Saldo), 
  allign = "c", caption = "Saldos Extrativa Mineral por Grupo") %>% kable_styling(bootstrap_options = "striped", full_width = FALSE)

```

</td><td>&nbsp;&nbsp;&nbsp;&nbsp;&nbsp;&nbsp;&nbsp;&nbsp;</td><td>

```{r Extrativa_Grupo_Salários, echo=FALSE, message=FALSE}

df_Extrativa_Grupo_Salario <-
  left_join(
    summarise(
      group_by(df_Extrativa[df_Extrativa$trimestre %in% c(
        '2020.1',
        '2020.2',
        '2020.3', 
        '2020.4',
        '2021.1',
        '2021.2'
        ), c(
        "UF_sigla",
        "município",
        "seção",
        "grupo",
        "classe",
        "subclasse",
        "saldomovimentação",
        "salário",
        "trimestre",
        'competência'
      )], grupo, trimestre),
      "salário_médio" = round(mean(salário, na.rm = TRUE, trim = 0.01), 2)
    ),
    cnae[cnae$grupo != 0 &
           cnae$classe == 0 &
           cnae$subclasse == 0, c("grupo", "denominação")],
    by = "grupo"
  )[, c(
    "denominação",
    "trimestre",
    "salário_médio"
  )]

kable(
  spread(df_Extrativa_Grupo_Salario, key = trimestre, value = salário_médio), 
  allign = "c", caption = "Salários da Extrativa Mineral por Grupo") %>% kable_styling(bootstrap_options = "striped", full_width = FALSE)

```

</td></tr></table>
<br><br><br>

<table border = "0" width = "100%">
<tr><td colspan = 3 align = center> 

### Salários na Extrativa Mineral por UF e Trimestre
</td></tr>
<tr><td>

```{r Extrativa_UF_Salário, echo=FALSE, message=FALSE}

df_Extrativa_UF_Salário <-
  summarise(
      group_by(df_Extrativa[df_Extrativa$trimestre %in% c(
        '2020.1', 
        '2020.2', 
        '2020.3', 
        '2020.4',
        '2021.1',
        '2021.2'
        ), c(
        "UF_sigla",
        "município",
        "seção",
        "grupo",
        "classe",
        "subclasse",
        "saldomovimentação",
        "salário",
        "trimestre",
        'competência'
      )], UF_sigla, trimestre),
      "salário_médio" = round(mean(salário, na.rm = TRUE, trim = 0.01), 2)
      )[, c(
    "UF_sigla",
    "trimestre",
    "salário_médio"
  )] 


kable(spread(df_Extrativa_UF_Salário, key = trimestre, value = salário_médio), allign = "c") %>% kable_styling(bootstrap_options = "striped", stripe_color = "Light Sky Blue", full_width = FALSE)

```

</td></tr></table>
<br><br><br>

<div style="text-align:center">

### Variação percentual e Estoques por UF na Extrativa Mineral

</div>

```{r Extrativa_Variacao_Estoque, echo=FALSE, message=FALSE}

# Saldos por UF
df_Extrativa_UF_Saldos <-
  summarise(
      group_by(df_Extrativa[df_Extrativa$trimestre %in% c(
        '2020.1', 
        '2020.2', 
        '2020.3', 
        '2020.4',
        '2021.1', 
        '2021.2', 
        '2021.3', 
        '2021.4'
        ), c(
        "UF_sigla",
        "saldomovimentação",
        "trimestre"
      )], UF_sigla, trimestre),
      "Saldo" = sum(saldomovimentação, na.rm = TRUE)
      )[, c(
    "UF_sigla",
    "trimestre",
    "Saldo"
  )] 


# estoque por UF 
a <- 
  left_join(
    spread(  
  summarise(
    group_by(
      estoque_trabalhadores[estoque_trabalhadores$cnae20subclas %in% subclasses_alvo_SECAO_B ,],
      UF_sigla, 
      data),
  "Estoque_01Jan" = sum(estoqueref, na.rm = T)), key = data, value = Estoque_01Jan),                
  spread(
    df_Extrativa_UF_Saldos,
    key = "trimestre", value = "Saldo"), #[,c("UF_sigla", "2020.01.01", "2021.01.01", "2020.1", "2020.2", "2020.3", "2020.4", "2021.1")], 
  by = c("UF_sigla"))

colnames(a)[1:3] <- c("UF_sigla", "2020JAN01", "2021JAN01")

  
a$VARpc_01TRI2021 <- 
  (round((a$`2021JAN01` + a$`2021.1`)/(a$`2020JAN01` + a$`2020.1`), digits = 4)-1)*100 
a$VARpc_02TRI2021 <- 
  (round((a$`2021JAN01` + a$`2021.1` + a$`2021.2`)/(a$`2020JAN01` + a$`2020.1` + a$`2020.2`), digits = 4)-1)*100 
# a$var_03TRI <- 
#   round(a$`2021.3`/(a$Estoque_01Jan + a$`2021.1` + a$`2021.2`), digits = 4)
# a$var_04TRI <- 
#   round(a$`2021.4`/(a$Estoque_01Jan + a$`2021.1` + a$`2021.2` + a$`2021.3`), digits = 4)

df_Extrativa_Variacao_Estoque <- a[,c("UF_sigla", "2020JAN01", "2020.1", "2020.2", "2020.3", "2020.4", "2021JAN01", "2021.1", "VARpc_01TRI2021", "2021.2", "VARpc_02TRI2021")]

kable(df_Extrativa_Variacao_Estoque, allign = "c", caption = "Estoque, Saldos e Variações Trimestrais") %>% kable_styling(bootstrap_options = "striped", full_width = FALSE)

```

<br><br>

<div style="text-align:center">

### Saldos na Extrativa por UF, Grupo e Trimestre

</div>

```{r Extrativa_UF_Grupo_Trimestre, echo=FALSE, message=FALSE}

df_Extrativa_UF_Grupo_Trimestre <-
  left_join(
    summarise(
      group_by(df_Extrativa[df_Extrativa$trimestre %in% c("2021.2"), c(
        "competência",
        "grupo",
        "subclasse",
        "saldomovimentação",
        "salário",
        "UF_sigla",
        "trimestre"
      )], grupo, UF_sigla, trimestre),
      "Saldo" = sum(saldomovimentação, na.rm = TRUE),
      "salário_mediana" = round(median(salário, na.rm = TRUE), 2),
      "salário_médio" = round(mean(salário, na.rm = TRUE, trim = 0.01), 2)
    ),
    cnae[cnae$grupo != 0 &
           cnae$classe == 0 &
           cnae$subclasse == 0, c("grupo", "denominação")],
    by = "grupo"
  )[, c(
    "denominação",
    "UF_sigla",
    "Saldo",
    "salário_mediana",
    "salário_médio"
  )] 


kable(head(arrange(df_Extrativa_UF_Grupo_Trimestre, desc(Saldo)), 10), caption = "Grupos e UFs com Maiores Saldos", allign = "c") %>% kable_styling(bootstrap_options = "striped", full_width = FALSE)

```

<br><br>

```{r  , echo=FALSE, message=FALSE}
kable(head(arrange(df_Extrativa_UF_Grupo_Trimestre, Saldo), 10), caption = "Grupos e UFs com Menores Saldos", allign = "c") %>% kable_styling(bootstrap_options = "striped", full_width = FALSE)
```

<br><br>

<div style="text-align:center">

### Extrativa por UF, Subclasse e Trimestre

</div>

```{r Extrativa_UF_Subclasse_Trimestre, echo=FALSE, message=FALSE}

df_Extrativa_UF_Subclasse_Trimestre <-
  left_join(
    summarise(
      group_by(
        df_Extrativa[df_Extrativa$trimestre %in% c("2021.2"), c(
        "competência",
        "grupo",
        "subclasse",
        "saldomovimentação",
        "salário",
        "UF_sigla",
        "trimestre"
      )], subclasse, UF_sigla, trimestre),
      "Saldo" = sum(saldomovimentação, na.rm = TRUE),
      "salário_mediana" = round(median(salário, na.rm = TRUE), 2),
      "salário_médio" = round(mean(salário, na.rm = TRUE, trim = 0.01), 2)
    ),
    cnae[cnae$grupo != 0 &
           cnae$classe != 0 &
           cnae$subclasse != 0, c("subclasse", "denominação")],
    by = "subclasse"
  )[, c(
    "denominação",
    "UF_sigla",
    "Saldo",
    "salário_mediana",
    "salário_médio"
  )] 


kable(head(arrange(df_Extrativa_UF_Subclasse_Trimestre, desc(Saldo)), 10), caption = "Subclasses e UFs com Maiores Saldos", allign = "c") %>% kable_styling(bootstrap_options = "striped", full_width = FALSE)

```

<br><br>

```{r , echo=FALSE, message=FALSE}

kable(head(arrange(df_Extrativa_UF_Subclasse_Trimestre, (Saldo)), 10), caption = "Subclasses e UFs com Menores Saldos", allign = "c") %>% kable_styling(bootstrap_options = "striped", full_width = FALSE)

```

<br><br>

<div style="text-align:center">

### Extrativa por Município, Grupo e Trimestre

</div>

```{r Extrativa_Município_Grupo_Trimestre, echo=FALSE, message=FALSE}

df_Extrativa_Município_Grupo_Trimestre <-
  left_join(
    summarise(
      group_by(df_Extrativa[df_Extrativa$trimestre %in% c("2021.2"), c(
        "competência",
        "Município",
        "grupo",
        "subclasse",
        "saldomovimentação",
        "salário",
        "UF_sigla",
        "trimestre"
      )], grupo, Município),
      "Saldo" = sum(saldomovimentação, na.rm = TRUE),
      "salário_mediana" = round(median(salário, na.rm = TRUE), 2),
      "salário_médio" = round(mean(salário, na.rm = TRUE, trim = 0.01), 2)
    ),
    cnae[cnae$grupo != 0 &
           cnae$classe == 0 &
           cnae$subclasse == 0, c("grupo", "denominação")],
    by = "grupo"
  )[, c(
    "denominação",
    'Município',
    "Saldo",
    "salário_mediana",
    "salário_médio"
  )] 


kable(head(arrange(df_Extrativa_Município_Grupo_Trimestre, desc(Saldo)), 10), caption = "Grupos e Municípios com Maiores Saldos", allign = "c") %>% kable_styling(bootstrap_options = "striped", full_width = FALSE)

```

<br><br>

```{r  , echo=FALSE, message=FALSE}
kable(head(arrange(df_Extrativa_Município_Grupo_Trimestre, Saldo), 5), caption = "Grupos e Municípios com Menores Saldos", allign = "c") %>% kable_styling(bootstrap_options = "striped", full_width = FALSE)
```

<br><br>

<div style="text-align:center">

### Extrativa por Município, Subclasse e Trimestre

</div>

```{r Extrativa_Município_Subclasse_Trimestre, echo=FALSE, message=FALSE}

df_Extrativa_Município_Subclasse_Trimestre <-
  left_join(
    summarise(
      group_by(df_Extrativa[df_Extrativa$trimestre %in% c("2021.2"), c(
        "competência",
        "Município",
        "grupo",
        "subclasse",
        "saldomovimentação",
        "salário",
        "UF_sigla",
        "trimestre"
      )], subclasse, Município),
      "Saldo" = sum(saldomovimentação, na.rm = TRUE),
      "salário_mediana" = round(median(salário, na.rm = TRUE), 2),
      "salário_médio" = round(mean(salário, na.rm = TRUE, trim = 0.01), 2)
    ),
    cnae[cnae$grupo != 0 &
           cnae$classe != 0 &
           cnae$subclasse != 0, c("subclasse", "denominação")],
    by = "subclasse"
  )[, c(
    "denominação",
    'Município',
    "Saldo",
    "salário_mediana",
    "salário_médio"
  )] 

kable(head(arrange(df_Extrativa_Município_Subclasse_Trimestre, desc(Saldo)), 20), caption = "Subclasses e Municípios com Maiores Saldos", allign = "c") %>% kable_styling(bootstrap_options = "striped", full_width = FALSE)

```

```{r      , echo=FALSE, message=FALSE}
kable(head(arrange(df_Extrativa_Município_Subclasse_Trimestre, (Saldo)), 10), caption = "Subclasses e Municípios com Menores Saldos", allign = "c") %>% kable_styling(bootstrap_options = "striped", full_width = FALSE)
```

```{r INDÚSTRIA DE TRANSFORMAÇÃO (MINERAL): subclasses alvo, include=FALSE}

 # _____ Lista classes Alvo na Seção C (Indústria de Transformação Relacionada não associada/consecutiva à mineração) ----
 
 classes_alvo_SECAO_C <- 
   c("20126",	  #    Fabricação de Intermediários para Fertilizantes 
     "20134",    #    Fabricação de Adubos e Fertilizantes 
     "23206",    #    Fabricação de Cimento 
     "23303",    #    Fabricação de Artefatos de Concreto, Cimento, Fibrocimento, Gesso e Materiais Semelhantes 
     "23419",    #    Fabricação de Produtos Cerâmicos Refratários 
     "23427",    #    Fabricação de Produtos Cerâmicos NãoRefratários para Uso Estrutural na Construção 
     "23494",    #    Fabricação de Produtos Cerâmicos NãoRefratários não Especificados Anteriormente 
     "23915",    #    Aparelhamento e Outros Trabalhos em Pedras 
     "23923",    #    Fabricação de Cal e Gesso 
     "23991",    #    Fabricação de Produtos de Minerais NãoMetálicos não Especificados Anteriormente 
     "24113",    #    Produção de FerroGusa 
     "24121",    #    Produção de Ferroligas 
     "24211",    #    Produção de SemiAcabados de Aço 
     "24229",    #    Produção de Laminados Planos de Aço 
     "24237",    #    Produção de Laminados Longos de Aço 
     "24245",    #    Produção de Relaminados, Trefilados e Perfilados de Aço 
     "24318",    #    Produção de Tubos de Aço com Costura 
     "24393",    #    Produção de Outros Tubos de Ferro e Aço 
     "24415",    #    Metalurgia do Alumínio e Suas Ligas 
     "24423",    #    Metalurgia dos Metais Preciosos 
     "24431",    #    Metalurgia do Cobre 
     "24491",    #    Metalurgia dos Metais NãoFerrosos e Suas Ligas não Especificados Anteriormente 
     "24512",    #    Fundição de Ferro e Aço 
     "25314",    #    Produção de forjados de aço e de metais nãoferrosos e suas ligas 
     "24521",    #    Fundição de Metais NãoFerrosos e Suas Ligas 
     "32116")    #    Lapidação de Gemas e Fabricação de Artefatos de Ourivesaria e Joalheria 
 
 
 # __________ SUBCLASSES alvo na Seção C ----
  subclasses_alvo_SECAO_C <- 
   cnae[cnae$classe %in% classes_alvo_SECAO_C & cnae$subclasse != 0, c("subclasse")]

  df_Transformação <- movimentacao_CNAE_B_C[movimentacao_CNAE_B_C$subclasse %in% subclasses_alvo_SECAO_C, ]
  
```

<br><br><br>

<div style="text-align:center">

## TRANSFORMAÇÃO MINERAL 

</div>
***



<table border = "0" width = "100%">
<tr><td colspan = 1 align = center> 

###  Estoque e Saldos de Trabalhadores na TRANSFORMAÇÃO MINERAL 

</td></tr>
<tr><td>

```{r Estoques e Saldos na Transformação, echo=FALSE, message=FALSE}
df_Estoques_Transformação <- 
  summarise(group_by(movimentacao_CNAE_B_C[movimentacao_CNAE_B_C$subclasse %in% subclasses_alvo_SECAO_C,], trimestre), "Saldo" = sum(saldomovimentação))

df_Estoques_Transformação$Estoque_Trimestre <- NA
df_Estoques_Transformação$Estoque_Trimestre[1] <- summarise(estoque_trabalhadores[estoque_trabalhadores$data == "2020.01.01" & estoque_trabalhadores$cnae20subclas %in% subclasses_alvo_SECAO_C,], "Estoque 01JAN2020" = sum(estoqueref))[1,] + df_Estoques_Transformação$Saldo[1] 
df_Estoques_Transformação$Estoque_Trimestre[2] <- df_Estoques_Transformação$Estoque_Trimestre[1] + df_Estoques_Transformação$Saldo[2] 
df_Estoques_Transformação$Estoque_Trimestre[3] <- df_Estoques_Transformação$Estoque_Trimestre[2] + df_Estoques_Transformação$Saldo[3] 
df_Estoques_Transformação$Estoque_Trimestre[4] <- df_Estoques_Transformação$Estoque_Trimestre[3] + df_Estoques_Transformação$Saldo[4] 

df_Estoques_Transformação$Estoque_Trimestre[5] <- summarise(estoque_trabalhadores[estoque_trabalhadores$data == "2021.01.01" & estoque_trabalhadores$cnae20subclas %in% subclasses_alvo_SECAO_C,], "Estoque 01JAN2021" = sum(estoqueref, na.rm = T))[1,] + df_Estoques_Transformação$Saldo[5] 
df_Estoques_Transformação$Estoque_Trimestre[6] <- df_Estoques_Transformação$Estoque_Trimestre[5] + df_Estoques_Transformação$Saldo[6] 


kableExtra::kable(df_Estoques_Transformação, caption = "Transformação MINERAL", align = "c") %>% kable_styling(bootstrap_options = "striped", full_width = FALSE)

```

</td></tr></table>
<br><br><br>


<br><br>

<table border = "0" width = "100%">
<tr><td colspan = 3 align = center> 

### TRANSFORMAÇÃO Mineral por Grupo e Trimestre

</td></tr>
<tr><td>
```{r Transformação_Grupo_SALDOS, echo=FALSE, message=FALSE}

df_Transformação_Grupo_Saldo <-
  left_join(
    summarise(
      group_by(df_Transformação[df_Transformação$trimestre %in% c(
        '2020.1',
        '2020.2',
        '2020.3', 
        '2020.4',
        '2021.1',
        '2021.2'
        ), c(
        "grupo",
        "saldomovimentação",
        "trimestre",
        'competência'
      )], grupo, trimestre),
      "Saldo" = sum(saldomovimentação, na.rm = TRUE)
    ),
    cnae[cnae$grupo != 0 &
           cnae$classe == 0 &
           cnae$subclasse == 0, c("grupo", "denominação")],
    by = "grupo"
  )[, c(
    "denominação",
    "trimestre",
    "Saldo"
  )]


kable(
  spread(df_Transformação_Grupo_Saldo, key = trimestre, value = Saldo), 
  allign = "c", caption = "        SALDOS") %>% kable_styling(bootstrap_options = "striped", full_width = FALSE)

```

</td><td>&nbsp;&nbsp;&nbsp;&nbsp;&nbsp;&nbsp;&nbsp;&nbsp;</td><td>

```{r Transformação_Grupo_Salários, echo=FALSE, message=FALSE}

df_Transformação_Grupo_Salario <-
  left_join(
    summarise(
      group_by(df_Transformação[df_Transformação$trimestre %in% c(
        '2020.1',
        '2020.2',
        '2020.3', 
        '2020.4',
        '2021.1',
        '2021.2'
        ), c(
        "grupo",
        "salário",
        "trimestre",
        'competência'
      )], grupo, trimestre),
      "salário_médio" = round(mean(salário, na.rm = TRUE, trim = 0.01), 2)
    ),
    cnae[cnae$grupo != 0 &
           cnae$classe == 0 &
           cnae$subclasse == 0, c("grupo", "denominação")],
    by = "grupo"
  )[, c(
    "denominação",
    "trimestre",
    "salário_médio"
  )]

kable(
  spread(df_Transformação_Grupo_Salario, key = trimestre, value = salário_médio), 
  allign = "c", caption = "        SALÁRIOS") %>% kable_styling(bootstrap_options = "striped", full_width = FALSE)

```

</td></tr></table>

<br><br><br>


<table border = "0" width = "100%">
<tr><td colspan = 3 align = center> 

### Transformação Mineral por Classe e Trimestre

</td></tr>
<tr><td>
```{r Transformação_Classe_SALDOS, echo=FALSE, message=FALSE}

df_Transformação_Classe_Saldo <-
  left_join(
    summarise(
      group_by(df_Transformação[df_Transformação$trimestre %in% c(
        '2020.1',
        '2020.2',
        '2020.3', 
        '2020.4',
        '2021.1',
        '2021.2'
        ), c(
        "classe",
        "saldomovimentação",
        "salário",
        "trimestre",
        'competência'
      )], classe, trimestre),
      "Saldo" = sum(saldomovimentação, na.rm = TRUE)
    ),
    cnae[cnae$grupo != 0 &
           cnae$classe != 0 &
           cnae$subclasse == 0, c("classe", "denominação")],
    by = "classe"
  )[, c(
    "denominação",
    "trimestre",
    "Saldo"
  )]


kable(
  spread(df_Transformação_Classe_Saldo, key = trimestre, value = Saldo), 
  allign = "c", caption = "        SALDOS") %>% kable_styling(bootstrap_options = "striped", full_width = FALSE)

```

</td><td>&nbsp;&nbsp;&nbsp;&nbsp;&nbsp;&nbsp;&nbsp;&nbsp;</td><td>

```{r Transformação_Classe_Salários, echo=FALSE, message=FALSE}

df_Transformação_Classe_Salario <-
  left_join(
    summarise(
      group_by(df_Transformação[df_Transformação$trimestre %in% c(
        '2020.1',
        '2020.2',
        '2020.3', 
        '2020.4',
        '2021.1',
        '2021.2'
        ), c(
        "classe",
        "saldomovimentação",
        "salário",
        "trimestre",
        'competência'
      )], classe, trimestre),
      "salário_médio" = round(mean(salário, na.rm = TRUE, trim = 0.01), 2)
    ),
    cnae[cnae$grupo != 0 &
           cnae$classe != 0 &
           cnae$subclasse == 0, c("classe", "denominação")],
    by = "classe"
  )[, c(
    "denominação",
    "trimestre",
    "salário_médio"
  )]

kable(
  spread(df_Transformação_Classe_Salario, key = trimestre, value = salário_médio), 
  allign = "c", caption = "        SALÁRIOS") %>% kable_styling(bootstrap_options = "striped", full_width = FALSE)

```

</td></tr></table>


<br><br><br>

<div style="text-align:center">

### Variação percentual e Estoques por UF na Transformação Mineral

</div>

```{r Transformação_Variacao_Estoque UF_sigla, echo=FALSE, message=FALSE}

# Saldos por UF
df_Transformação_UF_Saldos <-
  summarise(
      group_by(df_Transformação[df_Transformação$trimestre %in% c(
        '2020.1', 
        '2020.2', 
        '2020.3', 
        '2020.4',
        '2021.1', 
        '2021.2', 
        '2021.3', 
        '2021.4'
        ), c(
        "UF_sigla",
        "saldomovimentação",
        "trimestre"
      )], UF_sigla, trimestre),
      "Saldo" = sum(saldomovimentação, na.rm = TRUE)
      )[, c(
    "UF_sigla",
    "trimestre",
    "Saldo"
  )] 


# estoque por UF 
a <- 
  left_join(
    spread(  
  summarise(
    group_by(
      estoque_trabalhadores[estoque_trabalhadores$cnae20subclas %in% subclasses_alvo_SECAO_C ,],
      UF_sigla, 
      data),
  "Estoque_01Jan" = sum(estoqueref, na.rm = T)), key = data, value = Estoque_01Jan),                
  spread(
    df_Transformação_UF_Saldos,
    key = "trimestre", value = "Saldo"), #[,c("UF_sigla", "2020.01.01", "2021.01.01", "2020.1", "2020.2", "2020.3", "2020.4", "2021.1")], 
  by = c("UF_sigla"))

colnames(a)[1:3] <- c("UF_sigla", "2020JAN01", "2021JAN01")

  
a$VARpc_01TRI2021 <- 
  (round((a$`2021JAN01` + a$`2021.1`)/(a$`2020JAN01` + a$`2020.1`), digits = 4)-1)*100 
a$VARpc_02TRI2021 <- 
  (round((a$`2021JAN01` + a$`2021.1` + a$`2021.2`)/(a$`2020JAN01` + a$`2020.1` + a$`2020.2`), digits = 4)-1)*100 
# a$var_03TRI <- 
#   round(a$`2021.3`/(a$Estoque_01Jan + a$`2021.1` + a$`2021.2`), digits = 4)
# a$var_04TRI <- 
#   round(a$`2021.4`/(a$Estoque_01Jan + a$`2021.1` + a$`2021.2` + a$`2021.3`), digits = 4)

df_Transformação_Variacao_Estoque <- a[,c("UF_sigla", "2020JAN01", "2020.1", "2020.2", "2020.3", "2020.4", "2021JAN01", "2021.1", "VARpc_01TRI2021", "2021.2", "VARpc_02TRI2021")]

kable(df_Transformação_Variacao_Estoque, allign = "c", caption = "Estoque, Saldos e Variações Trimestrais") %>% kable_styling(bootstrap_options = "striped", full_width = FALSE)


```


<br><br>


<div style="text-align:center">

### Estoques, Saldos e Variações percentuais por Grupo na Transformação Mineral

</div>

```{r Transformação_Variacao_Estoque_Grupos, echo=FALSE, message=FALSE}

# Saldos por Grupo
df_Transformação_Grupo_Saldos <-
  summarise(
      group_by(df_Transformação[df_Transformação$trimestre %in% c(
        '2020.1', '2020.2', '2020.3', '2020.4',
        '2021.1', '2021.2', '2021.3', '2021.4'
        ), c(
        "grupo",
        "saldomovimentação",
        "trimestre"
      )], grupo, trimestre),
      "Saldo" = sum(saldomovimentação, na.rm = TRUE)
      )[, c(
    "grupo",
    "trimestre",
    "Saldo"
  )] 


# estoque por UF 
estoque_trabalhadores$grupo <- as.integer(estoque_trabalhadores$grupo)

a <- 
  left_join(
    spread(  
  summarise(
    group_by(
      estoque_trabalhadores[estoque_trabalhadores$cnae20subclas %in% subclasses_alvo_SECAO_C ,],
      grupo, 
      data),
  "Estoque_01Jan" = sum(estoqueref, na.rm = T)), key = data, value = Estoque_01Jan),                
  spread(
    df_Transformação_Grupo_Saldos,
    key = "trimestre", value = "Saldo"), #[,c("UF_sigla", "2020.01.01", "2021.01.01", "2020.1", "2020.2", "2020.3", "2020.4", "2021.1")], 
  by = c("grupo"))

colnames(a)[1:3] <- c("grupo", "2020JAN01", "2021JAN01")

  
a$VARpc_01TRI2021 <- 
  (round((a$`2021JAN01` + a$`2021.1`)/(a$`2020JAN01` + a$`2020.1`), digits = 4)-1)*100 
a$VARpc_02TRI2021 <- 
  (round((a$`2021JAN01` + a$`2021.1` + a$`2021.2`)/(a$`2020JAN01` + a$`2020.1` + a$`2020.2`), digits = 4)-1)*100 
# a$var_03TRI <- 
#   round(a$`2021.3`/(a$Estoque_01Jan + a$`2021.1` + a$`2021.2`), digits = 4)
# a$var_04TRI <- 
#   round(a$`2021.4`/(a$Estoque_01Jan + a$`2021.1` + a$`2021.2` + a$`2021.3`), digits = 4)

df_Transformação_Variacao_Estoque <- a[,c("grupo", "2020JAN01", "2020.1", "2020.2", "2020.3", "2020.4", "2021JAN01", "2021.1", "VARpc_01TRI2021", "2021.2", "VARpc_02TRI2021")]

CNAE_Subclasses_2_0$grupo <- as.integer(CNAE_Subclasses_2_0$grupo)
df_Transformação_Variacao_Estoque <- 
  left_join(df_Transformação_Variacao_Estoque, 
            unique(CNAE_Subclasses_2_0[,c("grupo","grupo.descrição")]), by = "grupo")


kable(df_Transformação_Variacao_Estoque[, c(
  "grupo.descrição",
  "2020JAN01",
  "2020.1",  "2020.2",  "2020.3",  "2020.4",
  "2021JAN01",
  "2021.1",
  "VARpc_01TRI2021",
  "2021.2",
  "VARpc_02TRI2021"
)],allign = "c",caption = "Estoque, Saldos e Variações Trimestrais por Grupo CNAE") %>% kable_styling(bootstrap_options = "striped", full_width = FALSE)

```

<br><br>



<div style="text-align:center">

### Estoques, Saldos e Variações percentuais por Classe na Transformação Mineral

</div>

```{r Transformação_Variacao_Estoque_Classes, echo=FALSE, message=FALSE}

# Saldos por Classe
df_Transformação_Classe_Saldos <-
  summarise(
      group_by(df_Transformação[df_Transformação$trimestre %in% c(
        '2020.1', '2020.2', '2020.3', '2020.4',
        '2021.1', '2021.2', '2021.3', '2021.4'
        ), c(
        "classe",
        "saldomovimentação",
        "trimestre"
      )], classe, trimestre),
      "Saldo" = sum(saldomovimentação, na.rm = TRUE)
      )[, c(
    "classe",
    "trimestre",
    "Saldo"
  )] 


# estoque por UF 
estoque_trabalhadores$classe <- as.integer(estoque_trabalhadores$classe)

a <- 
  left_join(
    spread(  
  summarise(
    group_by(
      estoque_trabalhadores[estoque_trabalhadores$cnae20subclas %in% subclasses_alvo_SECAO_C ,],
      classe, 
      data),
  "Estoque_01Jan" = sum(estoqueref, na.rm = T)), key = data, value = Estoque_01Jan),                
  spread(
    df_Transformação_Classe_Saldos,
    key = "trimestre", value = "Saldo"), #[,c("UF_sigla", "2020.01.01", "2021.01.01", "2020.1", "2020.2", "2020.3", "2020.4", "2021.1")], 
  by = c("classe"))

colnames(a)[1:3] <- c("classe", "2020JAN01", "2021JAN01")

  
a$VARpc_01TRI2021 <- 
  (round((a$`2021JAN01` + a$`2021.1`)/(a$`2020JAN01` + a$`2020.1`), digits = 4)-1)*100 
a$VARpc_02TRI2021 <- 
  (round((a$`2021JAN01` + a$`2021.1` + a$`2021.2`)/(a$`2020JAN01` + a$`2020.1` + a$`2020.2`), digits = 4)-1)*100 
# a$var_03TRI <- 
#   round(a$`2021.3`/(a$Estoque_01Jan + a$`2021.1` + a$`2021.2`), digits = 4)
# a$var_04TRI <- 
#   round(a$`2021.4`/(a$Estoque_01Jan + a$`2021.1` + a$`2021.2` + a$`2021.3`), digits = 4)

df_Transformação_Variacao_Estoque <- a[,c("classe", "2020JAN01", "2020.1", "2020.2", "2020.3", "2020.4", "2021JAN01", "2021.1", "VARpc_01TRI2021", "2021.2", "VARpc_02TRI2021")]

CNAE_Subclasses_2_0$classe <- as.integer(CNAE_Subclasses_2_0$classe)
df_Transformação_Variacao_Estoque <- 
  left_join(df_Transformação_Variacao_Estoque, 
            unique(CNAE_Subclasses_2_0[,c("classe","classe.descrição")]), by = "classe")


kable(df_Transformação_Variacao_Estoque[, c(
  "classe.descrição",
  "2020JAN01",
  "2020.1",  "2020.2",  "2020.3",  "2020.4",
  "2021JAN01",
  "2021.1",
  "VARpc_01TRI2021",
  "2021.2",
  "VARpc_02TRI2021"
)],allign = "c",caption = "Estoque, Saldos e Variações Trimestrais por Classe CNAE") %>% kable_styling(bootstrap_options = "striped", full_width = FALSE)

```

<br><br>



```{r        , echo=FALSE, message=FALSE}
### Estoque por GRUPO na Transformação Mineral

#a <- 
#  left_join(
#    summarise(
#      group_by(
#        estoque_trabalhadores[estoque_trabalhadores$cnae20subclas %in% subclasses_alvo_SECAO_C & 
#                            estoque_trabalhadores$data == "2020.01.01",], grupo.descrição),
#  "Estoque_01Jan" = sum(estoqueref)),                 #  estoque por UF em 1/jul/2020
#  spread(df_Transformação_BR_Grupo_trimestre[,c("denominação", "trimestre", "Saldo")], key = "trimestre", value = "Saldo", fill = 0)[,c("denominação", "2020.1", "2020.2", "2020.3", "2020.4")], by = c("grupo.descrição" = "denominação"))
#  
#a$var_01SEM <- 
#  round(a$`2020.1`/(a$Estoque_01Jan + a$`2020.1`), digits = 2)
#a$var_02SEM <- 
#  round(a$`2020.2`/(a$Estoque_01Jan + a$`2020.1` + a$`2020.2`), digits = 2)
#a$var_03SEM <- 
#  round(a$`2020.3`/(a$Estoque_01Jan + a$`2020.1` + a$`2020.2` + a$`2020.3`), digits = 2)
#a$var_04SEM <- 
#  round(a$`2020.4`/(a$Estoque_01Jan + a$`2020.1` + a$`2020.2` + a$`2020.3` + a$`2020.4`), digits = 2)
#
#
#estoque_Grupo_Trimestre <- a
#
#kable(arrange(estoque_Grupo_Trimestre, desc(`var_03SEM`)), allign = "c") %>% kable_styling(bootstrap_options = "striped", full_width = FALSE)

```

<br><br><br>

<table border = "0" width = "100%">
<tr><td colspan = 3 align = center>

### Saldos na Transformacao por UF e Grupo 

</td></tr>
<tr><td>

```{r Transformacao_UF_Grupo_Trimestre, echo=FALSE, message=FALSE}

df_Transformação_UF_Grupo_Trimestre <-
  left_join(
    summarise(
      group_by(df_Transformação[df_Transformação$trimestre %in% c("2021.2"), c(
        "competência",
        "grupo",
        "subclasse",
        "saldomovimentação",
        "salário",
        "UF_sigla",
        "trimestre"
      )], grupo, UF_sigla, trimestre),
      "Saldo" = sum(saldomovimentação, na.rm = TRUE),
      "salário_mediana" = round(median(salário, na.rm = TRUE), 2),
      "salário_médio" = round(mean(salário, na.rm = TRUE, trim = 0.01), 2)
    ),
    cnae[cnae$grupo != 0 &
           cnae$classe == 0 &
           cnae$subclasse == 0, c("grupo", "denominação")],
    by = "grupo"
  )[, c(
    "denominação",
    "UF_sigla",
    "Saldo",
    "salário_mediana",
    "salário_médio"
  )] 


kable(head(arrange(df_Transformação_UF_Grupo_Trimestre, desc(Saldo)), 10), caption = "MAIORES SALDOS", allign = "c") %>% kable_styling(bootstrap_options = "striped", full_width = FALSE)

```

</td><td>&nbsp;&nbsp;&nbsp;&nbsp;&nbsp;&nbsp;&nbsp;&nbsp;</td><td>

```{r      , echo=FALSE, message=FALSE}
kable(head(arrange(df_Transformação_UF_Grupo_Trimestre, (Saldo)), 10), caption = "MENORES", allign = "c") %>% kable_styling(bootstrap_options = "striped")
```

</td></tr></table>

<br><br><br>

<table border = "0" width = "100%">
<tr><td colspan = 3 align = center> 

### Transformacao por UF e Subclasse 

</td></tr>
<tr><td>

```{r Transformacao_UF_Subclasse_Trimestre, echo=FALSE, message=FALSE}

df_Transformação_UF_Subclasse_Trimestre <-
  left_join(
    summarise(
      group_by(
        df_Transformação[df_Transformação$trimestre %in% c("2021.2"), c(
        "competência",
        "grupo",
        "subclasse",
        "saldomovimentação",
        "salário",
        "UF_sigla",
        "trimestre"
      )], subclasse, UF_sigla, trimestre),
      "Saldo" = sum(saldomovimentação, na.rm = TRUE),
      "salário_mediana" = round(median(salário, na.rm = TRUE), 2),
      "salário_médio" = round(mean(salário, na.rm = TRUE, trim = 0.01), 2)
    ),
    cnae[cnae$grupo != 0 &
           cnae$classe != 0 &
           cnae$subclasse != 0, c("subclasse", "denominação")],
    by = "subclasse"
  )[, c(
    "denominação",
    "UF_sigla",
    "Saldo",
    "salário_mediana",
    "salário_médio"
  )] 


kable(head(arrange(df_Transformação_UF_Subclasse_Trimestre, desc(Saldo)), 20), caption = "MAIORES SALDOS", allign = "c") %>% kable_styling(bootstrap_options = "striped", full_width = FALSE)

```

</td><td>&nbsp;&nbsp;&nbsp;&nbsp;&nbsp;&nbsp;&nbsp;&nbsp;</td><td>

```{r      , echo=FALSE, message=FALSE}

kable(head(arrange(df_Transformação_UF_Subclasse_Trimestre, (Saldo)), 10), caption = "MENORES", allign = "c") %>% kable_styling(bootstrap_options = "striped", full_width = FALSE)

```

</td></tr></table>


<br><br><br>

<table border = "0" width = "100%">
<tr><td colspan = 3 align = center> 

### Transformacao por Município e Grupo

</td></tr>
<tr><td>

```{r Transformacao_Município_Grupo_Trimestre, echo=FALSE, message=FALSE}

df_Transformação_Município_Grupo_Trimestre <-
  left_join(
    summarise(
      group_by(df_Transformação[df_Transformação$trimestre %in% c("2021.2"), c(
        "competência",
        "Município",
        "grupo",
        "subclasse",
        "saldomovimentação",
        "salário",
        "UF_sigla",
        "trimestre"
      )], grupo, Município),
      "Saldo" = sum(saldomovimentação, na.rm = TRUE),
      "salário_mediana" = round(median(salário, na.rm = TRUE), 2),
      "salário_médio" = round(mean(salário, na.rm = TRUE, trim = 0.01), 2)
    ),
    cnae[cnae$grupo != 0 &
           cnae$classe == 0 &
           cnae$subclasse == 0, c("grupo", "denominação")],
    by = "grupo"
  )[, c(
    "denominação",
    'Município',
    "Saldo",
    "salário_mediana",
    "salário_médio"
  )] 


kable(head(arrange(df_Transformação_Município_Grupo_Trimestre, desc(Saldo)), 5), caption = "Maiores Saldos", allign = "c") %>% kable_styling(bootstrap_options = "striped", full_width = FALSE)

```

</td><td>&nbsp;&nbsp;&nbsp;&nbsp;&nbsp;&nbsp;&nbsp;&nbsp;</td><td>

```{r      , echo=FALSE, message=FALSE}
kable(head(arrange(df_Transformação_Município_Grupo_Trimestre, Saldo), 5), caption = "Menores Saldos", allign = "c") %>% kable_styling(bootstrap_options = "striped", full_width = FALSE)
```

</td></tr></table>

<br><br><br>

<table border = "0" width = "100%">
<tr><td colspan = 3 align = center> 

### Transformacao por Município, Subclasse e Trimestre

</td></tr>
<tr><td>

```{r Transformacao_Município_Subclasse_Trimestre, echo=FALSE, message=FALSE}

df_Transformação_Município_Subclasse_Trimestre <-
  left_join(
    summarise(
      group_by(df_Transformação[df_Transformação$trimestre %in% c("2021.2"), c(
        "competência",
        "Município",
        "grupo",
        "subclasse",
        "saldomovimentação",
        "salário",
        "UF_sigla",
        "trimestre"
      )], subclasse, Município),
      "Saldo" = sum(saldomovimentação, na.rm = TRUE),
      "salário_mediana" = round(median(salário, na.rm = TRUE), 2),
      "salário_médio" = round(mean(salário, na.rm = TRUE, trim = 0.01), 2)
    ),
    cnae[cnae$grupo != 0 &
           cnae$classe != 0 &
           cnae$subclasse != 0, c("subclasse", "denominação")],
    by = "subclasse"
  )[, c(
    "denominação",
    'Município',
    "Saldo",
    "salário_mediana",
    "salário_médio"
  )] 

kable(head(arrange(df_Transformação_Município_Subclasse_Trimestre, desc(Saldo)), 5), caption = "Subclasses e Municípios com Maiores Saldos", allign = "c") %>% kable_styling(bootstrap_options = "striped", full_width = FALSE)

```

</td><td>&nbsp;&nbsp;&nbsp;&nbsp;&nbsp;&nbsp;&nbsp;&nbsp;</td><td>

```{r      , echo=FALSE, message=FALSE}
kable(head(arrange(df_Transformação_Município_Subclasse_Trimestre, (Saldo)), 5), caption = "Subclasses e Municípios com Menores Saldos", allign = "c") %>% kable_styling(bootstrap_options = "striped", full_width = FALSE)
```

</td></tr></table>

<br><br>



