---
title: "Mercado de trabalho na mineração 2020: saldos de movimentação"
output: 
  html_document: 
    theme: journal
editor_options: 
  chunk_output_type: inline
---

```{r setup, include=FALSE}
knitr::opts_chunk$set(echo = TRUE)
```

```{r carregamento, include=FALSE}
library(tidyverse)
library(lubridate)
library(knitr)

movimentacao <- 
  readRDS(file = "D:/Users/humberto.serna/Documents/CSV_Data/Novo_Caged_microdados_2020_secoes_CNAE23_B_C.RDATA")


source('D:/Users/humberto.serna/Documents/CSV_Data/RAIS_CAGED/CNAE_2_3.R')

# CUIDADO ! ATENÇÃO! OS MICRODADOS ESTÃO COM SUBCLASSE SEM '0' NA FRENTE. HÁ SUBCLASSES COM 7 E OUTRA COM 6 DÍGITOS....


# delmitando por semestre ----

movimentacao <- 
  movimentacao[movimentacao$semestre == '2020.2',]
  

# ______________________________________________________________________________________________----
```

```{r EXTRATIVA MINERAL: subclasses alvo, include=FALSE}

# _____ lista subclasses_alvo na seção B (Extrativa Mineral - Exceto petróleo & Gás) ----
subclasses_alvo_SECAO_B <-                    
    c(#subclasse  denominação
      "500301",	#Extração de carvão mineral
      "500302",	#Beneficiamento de carvão mineral
      "710301",	#Extração de minério de ferro
      "710302",	#Pelotização, sinterização e outros beneficiamentos de minério de ferro
      "721901",	#Extração de minério de alumínio
      "721902",	#Beneficiamento de minério de alumínio
      "722701",	#Extração de minério de estanho
      "722702",	#Beneficiamento de minério de estanho
      "723501",	#Extração de minério de manganês
      "723502",	#Beneficiamento de minério de manganês
      "724301",	#Extração de minério de metais preciosos
      "724302",	#Beneficiamento de minério de metais preciosos
      "725100",	#Extração de minerais radioativos
      "729401",	#Extração de minérios de nióbio e titânio
      "729402",	#Extração de minério de tungstênio
      "729403",	#Extração de minério de níquel
      "729404",	#Extração de minérios de cobre, chumbo, zinco e outros minerais metálicos não ferrosos não especificados anteriormente
      "729405",	#Beneficiamento de minérios de cobre, chumbo, zinco e outros minerais metálicos não ferrosos não especificados anteriormente
      "810001",	#Extração de ardósia e beneficiamento associado
      "810002",	#Extração de granito e beneficiamento associado
      "810003",	#Extração de mármore e beneficiamento associado
      "810004",	#Extração de calcário e dolomita e beneficiamento associado
      "810005",	#Extração de gesso e caulim
      "810006",	#Extração de areia, cascalho ou pedregulho e beneficiamento associado
      "810007",	#Extração de argila e beneficiamento associado
      "810008",	#Extração de saibro e beneficiamento associado
      "810009",	#Extração de basalto e beneficiamento associado
      "810010",	#Beneficiamento de gesso e caulim associado à extração
      "810099",	#Extração e britamento de pedras e outros materiais para construção e beneficiamento associado
      "891600",	#Extração de minerais para fabricação de adubos, fertilizantes e outros produtos químicos
      "892401",	#Extração de sal marinho
      "892402",	#Extração de salgema
      "892403",	#Refino e outros tratamentos do sal
      "893200",	#Extração de gemas (pedras preciosas e semipreciosas)
      "899101",	#Extração de grafita
      "899102",	#Extração de quartzo
      "899103",	#Extração de amianto
      "899199",	#Extração de outros minerais não metálicos não especificados anteriormente
      "990401",	#Atividades de apoio à extração de minério de ferro
      "990402",	#Atividades de apoio à extração de minerais metálicos não ferrosos
      "990403"	#Atividades de apoio à extração de minerais não metálicos
  )

# _____ delimitando df por subclasses alvo

#         df <- estabelecimentos[estabelecimentos$subclasse %in% subclasses_alvo, ]
          df_Extrativa <- movimentacao[movimentacao$subclasse %in% subclasses_alvo_SECAO_B, ]
          
```

```{r Extrativa_BR_Grupo_semestre, echo=FALSE, message=FALSE}

df_Extrativa_BR_Grupo_semestre <-
  left_join(
    summarise(
      group_by(df_Extrativa[df_Extrativa$semestre %in% c(
        '2020.1', 
        '2020.2'), c(
        "uf",
        "município",
        "seção",
        "grupo",
        "classe",
        "subclasse",
        "saldomovimentação",
        "salário",
        "semestre",
        "trimestre",
        'competência'
      )], grupo, semestre),
      "Saldo_da_Movimentação" = sum(saldomovimentação),
      "salário_mediana" = round(median(salário), 1),
      "salário_medio" = round(mean(salário), 1)
    ),
    cnae[cnae$grupo != 0 &
           cnae$classe == 0 &
           cnae$subclasse == 0, c("grupo", "denominação")],
    by = "grupo"
  )[, c(
    "denominação",
    "semestre",
    "Saldo_da_Movimentação",
    "salário_mediana",
    "salário_medio"
  )] %>% arrange(denominação, semestre) #%>% kable()

```

```{r Extrativa_UF_Grupo_Semestre, echo=FALSE, message=FALSE}

df_Extrativa_UF_Grupo_Semestre <-
  left_join(
    summarise(
      group_by(df_Extrativa[df_Extrativa$semestre %in% c("2020.2"), c(
        "competência",
        "grupo",
        "subclasse",
        "saldomovimentação",
        "salário",
        "UF_sigla",
        "semestre",
        "trimestre"
      )], grupo, UF_sigla, semestre),
      "Saldo_da_Movimentação" = sum(saldomovimentação),
      "salário_mediana" = round(median(salário), 1),
      "salário_medio" = round(mean(salário), 1)
    ),
    cnae[cnae$grupo != 0 &
           cnae$classe == 0 &
           cnae$subclasse == 0, c("grupo", "denominação")],
    by = "grupo"
  )[, c(
    "denominação",
    'UF_sigla',
    "Saldo_da_Movimentação",
    "salário_mediana",
    "salário_medio"
  )] %>% arrange(desc(Saldo_da_Movimentação))

```

```{r Extrativa_UF_Subclasse_Semestre, echo=FALSE, message=FALSE}

df_Extrativa_UF_Subclasse_Semestre <-
  left_join(
    summarise(
      group_by(df_Extrativa[df_Extrativa$semestre %in% c("2020.2"), c(
        "competência",
        "grupo",
        "subclasse",
        "saldomovimentação",
        "salário",
        "UF_sigla",
        "semestre",
        "trimestre"
      )], subclasse, UF_sigla, semestre),
      "Saldo_da_Movimentação" = sum(saldomovimentação),
      "salário_mediana" = round(median(salário), 1),
      "salário_medio" = round(mean(salário), 1)
    ),
    cnae[cnae$grupo != 0 &
           cnae$classe != 0 &
           cnae$subclasse != 0, c("subclasse", "denominação")],
    by = "subclasse"
  )[, c(
    "denominação",
    'UF_sigla',
    "Saldo_da_Movimentação",
    "salário_mediana",
    "salário_medio"
  )] %>% arrange(desc(Saldo_da_Movimentação))

```

```{r Extrativa_Município_Grupo_Semestre, echo=FALSE, message=FALSE}

df_Extrativa_Município_Grupo_Semestre <-
  left_join(
    summarise(
      group_by(df_Extrativa[df_Extrativa$semestre %in% c("2020.2"), c(
        "competência",
        "Município",
        "grupo",
        "subclasse",
        "saldomovimentação",
        "salário",
        "UF_sigla",
        "semestre",
        "trimestre"
      )], grupo, Município),
      "Saldo_da_Movimentação" = sum(saldomovimentação),
      "salário_mediana" = round(median(salário), 1),
      "salário_medio" = round(mean(salário), 1)
    ),
    cnae[cnae$grupo != 0 &
           cnae$classe == 0 &
           cnae$subclasse == 0, c("grupo", "denominação")],
    by = "grupo"
  )[, c(
    "denominação",
    'Município',
    "Saldo_da_Movimentação",
    "salário_mediana",
    "salário_medio"
  )] %>% arrange(desc(Saldo_da_Movimentação))

```
 
```{r Extrativa_Município_Subclasse_Semestre, echo=FALSE, message=FALSE}

df_Extrativa_Município_Subclasse_Semestre <-
  left_join(
    summarise(
      group_by(df_Extrativa[df_Extrativa$semestre %in% c("2020.2"), c(
        "competência",
        "Município",
        "grupo",
        "subclasse",
        "saldomovimentação",
        "salário",
        "UF_sigla",
        "semestre",
        "trimestre"
      )], subclasse, Município),
      "Saldo_da_Movimentação" = sum(saldomovimentação),
      "salário_mediana" = round(median(salário), 1),
      "salário_medio" = round(mean(salário), 1)
    ),
    cnae[cnae$grupo != 0 &
           cnae$classe != 0 &
           cnae$subclasse != 0, c("subclasse", "denominação")],
    by = "subclasse"
  )[, c(
    "denominação",
    'Município',
    "Saldo_da_Movimentação",
    "salário_mediana",
    "salário_medio"
  )] %>% arrange(desc(Saldo_da_Movimentação))

```
 

```{r INDÚSTRIA DE TRANSFORMAÇÃO (MINERAL): subclasses alvo, include=FALSE}

# _____ lista subclasses_alvo na seção B (Extrativa Mineral - Exceto petróleo & Gás) ----
subclasses_alvo_SECAO_B <-                    
    c(#subclasse  denominação
      "500301",	#Extração de carvão mineral
      "500302",	#Beneficiamento de carvão mineral
      "710301",	#Extração de minério de ferro
      "710302",	#Pelotização, sinterização e outros beneficiamentos de minério de ferro
      "721901",	#Extração de minério de alumínio
      "721902",	#Beneficiamento de minério de alumínio
      "722701",	#Extração de minério de estanho
      "722702",	#Beneficiamento de minério de estanho
      "723501",	#Extração de minério de manganês
      "723502",	#Beneficiamento de minério de manganês
      "724301",	#Extração de minério de metais preciosos
      "724302",	#Beneficiamento de minério de metais preciosos
      "725100",	#Extração de minerais radioativos
      "729401",	#Extração de minérios de nióbio e titânio
      "729402",	#Extração de minério de tungstênio
      "729403",	#Extração de minério de níquel
      "729404",	#Extração de minérios de cobre, chumbo, zinco e outros minerais metálicos não ferrosos não especificados anteriormente
      "729405",	#Beneficiamento de minérios de cobre, chumbo, zinco e outros minerais metálicos não ferrosos não especificados anteriormente
      "810001",	#Extração de ardósia e beneficiamento associado
      "810002",	#Extração de granito e beneficiamento associado
      "810003",	#Extração de mármore e beneficiamento associado
      "810004",	#Extração de calcário e dolomita e beneficiamento associado
      "810005",	#Extração de gesso e caulim
      "810006",	#Extração de areia, cascalho ou pedregulho e beneficiamento associado
      "810007",	#Extração de argila e beneficiamento associado
      "810008",	#Extração de saibro e beneficiamento associado
      "810009",	#Extração de basalto e beneficiamento associado
      "810010",	#Beneficiamento de gesso e caulim associado à extração
      "810099",	#Extração e britamento de pedras e outros materiais para construção e beneficiamento associado
      "891600",	#Extração de minerais para fabricação de adubos, fertilizantes e outros produtos químicos
      "892401",	#Extração de sal marinho
      "892402",	#Extração de salgema
      "892403",	#Refino e outros tratamentos do sal
      "893200",	#Extração de gemas (pedras preciosas e semipreciosas)
      "899101",	#Extração de grafita
      "899102",	#Extração de quartzo
      "899103",	#Extração de amianto
      "899199",	#Extração de outros minerais não metálicos não especificados anteriormente
      "990401",	#Atividades de apoio à extração de minério de ferro
      "990402",	#Atividades de apoio à extração de minerais metálicos não ferrosos
      "990403"	#Atividades de apoio à extração de minerais não metálicos
  )

# _____ delimitando df por subclasses alvo

#         df <- estabelecimentos[estabelecimentos$subclasse %in% subclasses_alvo, ]
          df_Transformação <- movimentacao[movimentacao$subclasse %in% subclasses_alvo_SECAO_B, ]
          
```

```{r Transformação_BR_Grupo_semestre, echo=FALSE, message=FALSE}

df_Transformação_BR_Grupo_semestre <-
  left_join(
    summarise(
      group_by(df_Transformação[df_Transformação$semestre %in% c('2020.1', '2020.2'), c(
        "uf",
        "município",
        "seção",
        "grupo",
        "classe",
        "subclasse",
        "saldomovimentação",
        "salário",
        "semestre",
        "trimestre",
        'competência'
      )], grupo, semestre),
      "Saldo_da_Movimentação" = sum(saldomovimentação),
      "salário_mediana" = round(median(salário), 1),
      "salário_medio" = round(mean(salário), 1)
    ),
    cnae[cnae$grupo != 0 &
           cnae$classe == 0 &
           cnae$subclasse == 0, c("grupo", "denominação")],
    by = "grupo"
  )[, c(
    "denominação",
    "semestre",
    "Saldo_da_Movimentação",
    "salário_mediana",
    "salário_medio"
  )] %>% arrange(denominação, semestre) #%>% kable()

```

```{r Transformação_UF_Grupo_Semestre, echo=FALSE, message=FALSE}

df_Transformação_UF_grupo_Semestre <-
  left_join(
    summarise(
      group_by(df_Transformação[df_Transformação$semestre %in% c("2020.2"), c(
        "competência",
        "grupo",
        "subclasse",
        "saldomovimentação",
        "salário",
        "UF_sigla",
        "semestre",
        "trimestre"
      )], grupo, UF_sigla, semestre),
      "Saldo_da_Movimentação" = sum(saldomovimentação),
      "salário_mediana" = round(median(salário), 1),
      "salário_medio" = round(mean(salário), 1)
    ),
    cnae[cnae$grupo != 0 &
           cnae$classe == 0 &
           cnae$subclasse == 0, c("grupo", "denominação")],
    by = "grupo"
  )[, c(
    "denominação",
    'UF_sigla',
    "Saldo_da_Movimentação",
    "salário_mediana",
    "salário_medio"
  )] %>% arrange(desc(Saldo_da_Movimentação))

```

```{r Transformação_UF_Subclasse_Semestre, echo=FALSE, message=FALSE}

df_Transformação_UF_Subclasse_Semestre <-
  left_join(
    summarise(
      group_by(df_Transformação[df_Transformação$semestre %in% c("2020.2"), c(
        "competência",
        "grupo",
        "subclasse",
        "saldomovimentação",
        "salário",
        "UF_sigla",
        "semestre",
        "trimestre"
      )], subclasse, UF_sigla, semestre),
      "Saldo_da_Movimentação" = sum(saldomovimentação),
      "salário_mediana" = round(median(salário), 1),
      "salário_medio" = round(mean(salário), 1)
    ),
    cnae[cnae$grupo != 0 &
           cnae$classe != 0 &
           cnae$subclasse != 0, c("subclasse", "denominação")],
    by = "subclasse"
  )[, c(
    "denominação",
    'UF_sigla',
    "Saldo_da_Movimentação",
    "salário_mediana",
    "salário_medio"
  )] %>% arrange(desc(Saldo_da_Movimentação))

```

```{r Transformação_Município_Grupo_Semestre, echo=FALSE, message=FALSE}

df_Transformação_Município_Grupo_Semestre <-
  left_join(
    summarise(
      group_by(df_Transformação[df_Transformação$semestre %in% c("2020.2"), c(
        "competência",
        "Município",
        "grupo",
        "subclasse",
        "saldomovimentação",
        "salário",
        "UF_sigla",
        "semestre",
        "trimestre"
      )], grupo, Município),
      "Saldo_da_Movimentação" = sum(saldomovimentação),
      "salário_mediana" = round(median(salário), 1),
      "salário_medio" = round(mean(salário), 1)
    ),
    cnae[cnae$grupo != 0 &
           cnae$classe == 0 &
           cnae$subclasse == 0, c("grupo", "denominação")],
    by = "grupo"
  )[, c(
    "denominação",
    'Município',
    "Saldo_da_Movimentação",
    "salário_mediana",
    "salário_medio"
  )] %>% arrange(desc(Saldo_da_Movimentação))

```
 
```{r Transformação_Município_Subclasse_Semestre, echo=FALSE, message=FALSE}

df_Transformação_Município_Subclasse_Semestre <-
  left_join(
    summarise(
      group_by(df_Transformação[df_Transformação$semestre %in% c("2020.2"), c(
        "competência",
        "Município",
        "grupo",
        "subclasse",
        "saldomovimentação",
        "salário",
        "UF_sigla",
        "semestre",
        "trimestre"
      )], subclasse, Município),
      "Saldo_da_Movimentação" = sum(saldomovimentação),
      "salário_mediana" = round(median(salário), 1),
      "salário_medio" = round(mean(salário), 1)
    ),
    cnae[cnae$grupo != 0 &
           cnae$classe != 0 &
           cnae$subclasse != 0, c("subclasse", "denominação")],
    by = "subclasse"
  )[, c(
    "denominação",
    'Município',
    "Saldo_da_Movimentação",
    "salário_mediana",
    "salário_medio"
  )] %>% arrange(desc(Saldo_da_Movimentação))

```
 


### Extrativa por Grupo e Semestre
```{r echo=FALSE} 
kable(head(df_Extrativa_BR_Grupo_semestre), caption = "MAIORES", allign = "c")
kable(tail(df_Extrativa_BR_Grupo_semestre), caption = "MENORES", allign = "c")
```


### Extrativa por Município, Grupo e Semestre
```{r echo=FALSE} 
kable(head(df_Extrativa_Município_Grupo_Semestre), caption = "MAIORES", allign = "c")
kable(tail(df_Extrativa_Município_Grupo_Semestre), caption = "MENORES", allign = "c")
```

### Extrativa por Município, Subclasse e Semestre 
```{r echo=FALSE} 
kable(head(df_Extrativa_Município_Subclasse_Semestre), caption = "MAIORES", allign = "c")
kable(tail(df_Extrativa_Município_Subclasse_Semestre), caption = "MENORES", allign = "c")
```

### Extrativa por UF, Grupo e Semestre
```{r echo=FALSE} 
kable(head(df_Extrativa_UF_Grupo_Semestre), caption = "MAIORES", allign = "c")
kable(tail(df_Extrativa_UF_Grupo_Semestre), caption = "MENORES", allign = "c")
```


### Extrativa por UF, Subclasse e Semestre
```{r echo=FALSE} 
kable(head(df_Extrativa_UF_Subclasse_Semestre), caption = "MAIORES", allign = "c")
kable(tail(df_Extrativa_UF_Subclasse_Semestre), caption = "MENORES", allign = "c")
```

### Transformação BR por Grupo e semestre
```{r echo=FALSE} 
kable(head(df_Transformação_BR_Grupo_semestre), caption = "MAIORES", allign = "c")
kable(tail(df_Transformação_BR_Grupo_semestre), caption = "MENORES", allign = "c")
```


### Transformação por Município, Grupo e Semestre
```{r echo=FALSE} 
kable(head(df_Transformação_Município_Grupo_Semestre), caption = "MAIORES", allign = "c")
kable(tail(df_Transformação_Município_Grupo_Semestre), caption = "MENORES", allign = "c")
```


### Transformação por Município, Subclasse e Semestre
```{r echo=FALSE} 
kable(head(df_Transformação_Município_Subclasse_Semestre), caption = "MAIORES", allign = "c")
kable(tail(df_Transformação_Município_Subclasse_Semestre), caption = "MENORES", allign = "c")
```


### Transformação por UF, Grupo e Semestre
```{r echo=FALSE} 
kable(head(df_Transformação_UF_grupo_Semestre), caption = "MAIORES", allign = "c")
kable(tail(df_Transformação_UF_grupo_Semestre), caption = "MENORES", allign = "c")
```


### Transformação por UF, Subclasse e Semestre
```{r echo=FALSE} 
kable(head(df_Transformação_UF_Subclasse_Semestre), caption = "MAIORES", allign = "c")
kable(tail(df_Transformação_UF_Subclasse_Semestre), caption = "MENORES", allign = "c")
```

