---
title: "Mercado de trabalho na mineração 2020: Estoques e saldos de movimentação"
output: 
  html_document: 
    theme: journal
editor_options: 
  chunk_output_type: inline
---

```{r setup, include=FALSE}
knitr::opts_chunk$set(echo = TRUE)
library(tidyverse)
library(lubridate)
library(knitr)
```

```{r carregamento, include=FALSE}

movimentacao <- 
  readRDS(file = "D:/Users/humberto.serna/Documents/CSV_Data/Novo_Caged_microdados_2020_secoes_CNAE23_B_C.RDATA")

# delmitando por semestre ----

#movimentacao <- 
#  movimentacao[movimentacao$semestre == '2020.2',]

# Estoque de Trabalhadores 
  source('D:/Users/humberto.serna/Documents/CSV_Data/RAIS_CAGED/Novo_Caged_Estoque.R')

# CNAE 2.3
source('D:/Users/humberto.serna/Documents/CSV_Data/RAIS_CAGED/CNAE_2_3.R')

# CUIDADO ! ATENÇÃO! OS MICRODADOS ESTÃO COM SUBCLASSE SEM '0' NA FRENTE. HÁ SUBCLASSES COM 7 E OUTRA COM 6 DÍGITOS....


# ______________________________________________________________________________________________----
```

```{r EXTRATIVA MINERAL: subclasses alvo, include=FALSE}

# _____ lista subclasses_alvo na seção B (Extrativa Mineral - Exceto petróleo & Gás) ----
subclasses_alvo_SECAO_B <-                    
    c(#subclasse  denominação
      "500301",	#Extração de carvão mineral
      "500302",	#Beneficiamento de carvão mineral
      "710301",	#Extração de minério de ferro
      "710302",	#Pelotização, sinterização e outros beneficiamentos de minério de ferro
      "721901",	#Extração de minério de alumínio
      "721902",	#Beneficiamento de minério de alumínio
      "722701",	#Extração de minério de estanho
      "722702",	#Beneficiamento de minério de estanho
      "723501",	#Extração de minério de manganês
      "723502",	#Beneficiamento de minério de manganês
      "724301",	#Extração de minério de metais preciosos
      "724302",	#Beneficiamento de minério de metais preciosos
      "725100",	#Extração de minerais radioativos
      "729401",	#Extração de minérios de nióbio e titânio
      "729402",	#Extração de minério de tungstênio
      "729403",	#Extração de minério de níquel
      "729404",	#Extração de minérios de cobre, chumbo, zinco e outros minerais metálicos não ferrosos não especificados anteriormente
      "729405",	#Beneficiamento de minérios de cobre, chumbo, zinco e outros minerais metálicos não ferrosos não especificados anteriormente
      "810001",	#Extração de ardósia e beneficiamento associado
      "810002",	#Extração de granito e beneficiamento associado
      "810003",	#Extração de mármore e beneficiamento associado
      "810004",	#Extração de calcário e dolomita e beneficiamento associado
      "810005",	#Extração de gesso e caulim
      "810006",	#Extração de areia, cascalho ou pedregulho e beneficiamento associado
      "810007",	#Extração de argila e beneficiamento associado
      "810008",	#Extração de saibro e beneficiamento associado
      "810009",	#Extração de basalto e beneficiamento associado
      "810010",	#Beneficiamento de gesso e caulim associado à extração
      "810099",	#Extração e britamento de pedras e outros materiais para construção e beneficiamento associado
      "891600",	#Extração de minerais para fabricação de adubos, fertilizantes e outros produtos químicos
      "892401",	#Extração de sal marinho
      "892402",	#Extração de salgema
      "892403",	#Refino e outros tratamentos do sal
      "893200",	#Extração de gemas (pedras preciosas e semipreciosas)
      "899101",	#Extração de grafita
      "899102",	#Extração de quartzo
      "899103",	#Extração de amianto
      "899199",	#Extração de outros minerais não metálicos não especificados anteriormente
      "990401",	#Atividades de apoio à extração de minério de ferro
      "990402",	#Atividades de apoio à extração de minerais metálicos não ferrosos
      "990403"	#Atividades de apoio à extração de minerais não metálicos
  )

# _____ delimitando df por subclasses alvo

#         df <- estabelecimentos[estabelecimentos$subclasse %in% subclasses_alvo, ]
          df_Extrativa <- movimentacao[movimentacao$subclasse %in% subclasses_alvo_SECAO_B, ]
          
```

```{r Extrativa_BR_Grupo_semestre, echo=FALSE, message=FALSE}

df_Extrativa_BR_Grupo_semestre <-
  left_join(
    summarise(
      group_by(df_Extrativa[df_Extrativa$semestre %in% c(
        '2020.1', 
        '2020.2'), c(
        "uf",
        "município",
        "seção",
        "grupo",
        "classe",
        "subclasse",
        "saldomovimentação",
        "salário",
        "semestre",
        "trimestre",
        'competência'
      )], grupo, semestre),
      "Saldo_da_Movimentação" = sum(saldomovimentação),
      "salário_mediana" = round(median(salário), 1),
      "salário_medio" = round(mean(salário), 1)
    ),
    cnae[cnae$grupo != 0 &
           cnae$classe == 0 &
           cnae$subclasse == 0, c("grupo", "denominação")],
    by = "grupo"
  )[, c(
    "denominação",
    "semestre",
    "Saldo_da_Movimentação",
    "salário_mediana",
    "salário_medio"
  )]

```

```{r Extrativa_UF_semestre, echo=FALSE, message=FALSE}

df_Extrativa_UF_semestre <-
  summarise(
      group_by(df_Extrativa[df_Extrativa$semestre %in% c(
        '2020.1', 
        '2020.2'), c(
        "UF_sigla",
        "município",
        "seção",
        "grupo",
        "classe",
        "subclasse",
        "saldomovimentação",
        "salário",
        "semestre",
        "trimestre",
        'competência'
      )], UF_sigla, semestre),
      "Saldo_da_Movimentação" = sum(saldomovimentação),
      "salário_mediana" = round(median(salário), 1),
      "salário_medio" = round(mean(salário), 1)
      )[, c(
    "UF_sigla",
    "semestre",
    "Saldo_da_Movimentação",
    "salário_mediana",
    "salário_medio"
  )] 

```

```{r Extrativa_Variacao_Estoque_II_SEM, echo=FALSE, message=FALSE}

# estoque por UF em 1/jul/2020
a <- 
  left_join(
  summarise(
    group_by(
      estoque_trabalhadores[estoque_trabalhadores$cnae20subclas %in% subclasses_alvo_SECAO_B & 
                            estoque_trabalhadores$data == "2020.01.01",], UF_sigla),
  sum(estoqueref)),                 #  estoque por UF em 1/jul/2020
  df_Extrativa_UF_semestre[df_Extrativa_UF_semestre$semestre == c("2020.1") ,c("UF_sigla", "Saldo_da_Movimentação")], by = c("UF_sigla"))

a$estoque_01SEM <- 
  a$`sum(estoqueref)` + a$Saldo_da_Movimentação

a <-
  left_join(a,
            df_Extrativa_UF_semestre[df_Extrativa_UF_semestre$semestre == c("2020.2") , c("UF_sigla", "Saldo_da_Movimentação")], by = c("UF_sigla"))

colnames(a) <- c("UF", "estoque_02SEM2019", "Saldo_da_Movimentação_01SEM2020", "estoque_01SEM2020", "Saldo_da_Movimentação_02SEM2020")

a$Variacao_relativa_Estoque_II_SEM <- 
  round(
    a$Saldo_da_Movimentação_02SEM2020 / a$estoque_01SEM2020, digits = 4)

df_Extrativa_Variacao_Estoque_II_SEM <- a

```

```{r Extrativa_UF_Grupo_Semestre, echo=FALSE, message=FALSE}

df_Extrativa_UF_Grupo_Semestre <-
  left_join(
    summarise(
      group_by(df_Extrativa[df_Extrativa$semestre %in% c("2020.2"), c(
        "competência",
        "grupo",
        "subclasse",
        "saldomovimentação",
        "salário",
        "UF_sigla",
        "semestre",
        "trimestre"
      )], grupo, UF_sigla, semestre),
      "Saldo_da_Movimentação" = sum(saldomovimentação),
      "salário_mediana" = round(median(salário), 1),
      "salário_medio" = round(mean(salário), 1)
    ),
    cnae[cnae$grupo != 0 &
           cnae$classe == 0 &
           cnae$subclasse == 0, c("grupo", "denominação")],
    by = "grupo"
  )[, c(
    "denominação",
    'UF_sigla',
    "Saldo_da_Movimentação",
    "salário_mediana",
    "salário_medio"
  )] 

```

```{r Extrativa_UF_Subclasse_Semestre, echo=FALSE, message=FALSE}

df_Extrativa_UF_Subclasse_Semestre <-
  left_join(
    summarise(
      group_by(
        df_Extrativa[df_Extrativa$semestre %in% c("2020.2"), c(
        "competência",
        "grupo",
        "subclasse",
        "saldomovimentação",
        "salário",
        "UF_sigla",
        "semestre",
        "trimestre"
      )], subclasse, UF_sigla, semestre),
      "Saldo_da_Movimentação" = sum(saldomovimentação),
      "salário_mediana" = round(median(salário), 1),
      "salário_medio" = round(mean(salário), 1)
    ),
    cnae[cnae$grupo != 0 &
           cnae$classe != 0 &
           cnae$subclasse != 0, c("subclasse", "denominação")],
    by = "subclasse"
  )[, c(
    "denominação",
    'UF_sigla',
    "Saldo_da_Movimentação",
    "salário_mediana",
    "salário_medio"
  )] 

```

```{r Extrativa_Município_Grupo_Semestre, echo=FALSE, message=FALSE}

df_Extrativa_Município_Grupo_Semestre <-
  left_join(
    summarise(
      group_by(df_Extrativa[df_Extrativa$semestre %in% c("2020.2"), c(
        "competência",
        "Município",
        "grupo",
        "subclasse",
        "saldomovimentação",
        "salário",
        "UF_sigla",
        "semestre",
        "trimestre"
      )], grupo, Município),
      "Saldo_da_Movimentação" = sum(saldomovimentação),
      "salário_mediana" = round(median(salário), 1),
      "salário_medio" = round(mean(salário), 1)
    ),
    cnae[cnae$grupo != 0 &
           cnae$classe == 0 &
           cnae$subclasse == 0, c("grupo", "denominação")],
    by = "grupo"
  )[, c(
    "denominação",
    'Município',
    "Saldo_da_Movimentação",
    "salário_mediana",
    "salário_medio"
  )] 

```

```{r Extrativa_Município_Subclasse_Semestre, echo=FALSE, message=FALSE}

df_Extrativa_Município_Subclasse_Semestre <-
  left_join(
    summarise(
      group_by(df_Extrativa[df_Extrativa$semestre %in% c("2020.2"), c(
        "competência",
        "Município",
        "grupo",
        "subclasse",
        "saldomovimentação",
        "salário",
        "UF_sigla",
        "semestre",
        "trimestre"
      )], subclasse, Município),
      "Saldo_da_Movimentação" = sum(saldomovimentação),
      "salário_mediana" = round(median(salário), 1),
      "salário_medio" = round(mean(salário), 1)
    ),
    cnae[cnae$grupo != 0 &
           cnae$classe != 0 &
           cnae$subclasse != 0, c("subclasse", "denominação")],
    by = "subclasse"
  )[, c(
    "denominação",
    'Município',
    "Saldo_da_Movimentação",
    "salário_mediana",
    "salário_medio"
  )] 

```

```{r INDÚSTRIA DE TRANSFORMAÇÃO (MINERAL): subclasses alvo, include=FALSE}

 # _____ Lista classes Alvo na Seção C (Indústria de Transformação Relacionada não associada/consecutiva à mineração) ----
 
 classes_alvo_SECAO_C <- 
   c("20126",	        #          Fabricação de Intermediários para Fertilizantes 
     "20134",		          #          Fabricação de Adubos e Fertilizantes 
     "23206",		          #          Fabricação de Cimento 
     "23303",		          #          Fabricação de Artefatos de Concreto, Cimento, Fibrocimento, Gesso e Materiais Semelhantes 
     "23419",		          #          Fabricação de Produtos Cerâmicos Refratários 
     "23427",		          #          Fabricação de Produtos Cerâmicos NãoRefratários para Uso Estrutural na Construção 
     "23494",		          #          Fabricação de Produtos Cerâmicos NãoRefratários não Especificados Anteriormente 
     "23915",		          #          Aparelhamento e Outros Trabalhos em Pedras 
     "23923",		          #          Fabricação de Cal e Gesso 
     "23991",		          #          Fabricação de Produtos de Minerais NãoMetálicos não Especificados Anteriormente 
     "24113",		          #          Produção de FerroGusa 
     "24121",		          #          Produção de Ferroligas 
     "24211",		          #          Produção de SemiAcabados de Aço 
     "24229",		          #          Produção de Laminados Planos de Aço 
     "24237",		          #          Produção de Laminados Longos de Aço 
     "24245",		          #          Produção de Relaminados, Trefilados e Perfilados de Aço 
     "24318",		          #          Produção de Tubos de Aço com Costura 
     "24393",		          #          Produção de Outros Tubos de Ferro e Aço 
     "24415",		          #          Metalurgia do Alumínio e Suas Ligas 
     "24423",		          #          Metalurgia dos Metais Preciosos 
     "24431",		          #          Metalurgia do Cobre 
     "24491",		          #          Metalurgia dos Metais NãoFerrosos e Suas Ligas não Especificados Anteriormente 
     "24512",		          #          Fundição de Ferro e Aço 
     "25314",		          #          Produção de forjados de aço e de metais nãoferrosos e suas ligas 
     "24521",		          #          Fundição de Metais NãoFerrosos e Suas Ligas 
     "32116")		          #          Lapidação de Gemas e Fabricação de Artefatos de Ourivesaria e Joalheria 
 
 
 # __________ SUBCLASSES alvo na Seção C ----
 
 subclasses_alvo_SECAO_C <- 
   cnae[cnae$classe %in% classes_alvo_SECAO_C & cnae$subclasse != 0, c("subclasse")]

df_Transformação <- movimentacao[movimentacao$subclasse %in% subclasses_alvo_SECAO_C, ]
          
```

```{r Transformação_BR_Grupo_semestre, echo=FALSE, message=FALSE}

df_Transformação_BR_Grupo_semestre <-
  left_join(
    summarise(
      group_by(df_Transformação[df_Transformação$semestre %in% c('2020.1', '2020.2'), c(
        "uf",
        "município",
        "seção",
        "grupo",
        "classe",
        "subclasse",
        "saldomovimentação",
        "salário",
        "semestre",
        "trimestre",
        'competência'
      )], grupo, semestre),
      "Saldo_da_Movimentação" = sum(saldomovimentação),
      "salário_mediana" = round(median(salário), 1),
      "salário_medio" = round(mean(salário), 1)
    ),
    cnae[cnae$grupo != 0 &
           cnae$classe == 0 &
           cnae$subclasse == 0, c("grupo", "denominação")],
    by = "grupo"
  )[, c(
    "denominação",
    "semestre",
    "Saldo_da_Movimentação",
    "salário_mediana",
    "salário_medio"
  )] 
```

```{r Tranformação_UF_semestre, echo=FALSE, message=FALSE}

df_Transformacao_UF_semestre <-
  summarise(
      group_by(df_Transformação[df_Transformação$semestre %in% c(
        '2020.1', 
        '2020.2'), c(
        "UF_sigla",
        "município",
        "seção",
        "grupo",
        "classe",
        "subclasse",
        "saldomovimentação",
        "salário",
        "semestre",
        "trimestre",
        'competência'
      )], UF_sigla, semestre),
      "Saldo_da_Movimentação" = sum(saldomovimentação),
      "salário_mediana" = round(median(salário), 1),
      "salário_medio" = round(mean(salário), 1)
      )[, c(
    "UF_sigla",
    "semestre",
    "Saldo_da_Movimentação",
    "salário_mediana",
    "salário_medio"
  )] 

```


```{r Transformacao_Variacao_Estoque_II_SEM, echo=FALSE, message=FALSE}
# estoque por UF em 1/jul/2020
a <- 
  left_join(
  summarise(
    group_by(
      estoque_trabalhadores[estoque_trabalhadores$cnae20subclas %in% subclasses_alvo_SECAO_C & 
                            estoque_trabalhadores$data == "2020.01.01",], UF_sigla),
  sum(estoqueref)),                 #  estoque por UF em 1/jul/2020
  df_Transformacao_UF_semestre[df_Transformacao_UF_semestre$semestre == c("2020.1") ,c("UF_sigla", "Saldo_da_Movimentação")], by = c("UF_sigla"))

a$estoque_01SEM <- 
  a$`sum(estoqueref)` + a$Saldo_da_Movimentação

a <-
  left_join(a,
            df_Transformacao_UF_semestre[df_Transformacao_UF_semestre$semestre == c("2020.2") , c("UF_sigla", "Saldo_da_Movimentação")], by = c("UF_sigla"))

colnames(a) <- c("UF", "estoque_02SEM2019", "Saldo_da_Movimentação_01SEM2020", "estoque_01SEM2020", "Saldo_da_Movimentação_02SEM2020")

a$Variacao_relativa_Estoque_II_SEM <- 
  round(
    a$Saldo_da_Movimentação_02SEM2020 / a$estoque_01SEM2020, digits = 4)

df_Transformacao_Variacao_Estoque_II_SEM <- a

```


```{r Transformacao_Grupos_Variacao_Estoque_II_SEM, echo=FALSE, message=FALSE}

# estoque por UF em 1/jul/2020
a <- 
  left_join(
  summarise(
    group_by(
      estoque_trabalhadores[estoque_trabalhadores$cnae20subclas %in% subclasses_alvo_SECAO_C & 
                            estoque_trabalhadores$data == "2020.01.01",], grupo.descrição),
  sum(estoqueref)),                 #  estoque por UF em 1/jul/2020
  df_Transformação_BR_Grupo_semestre[df_Transformação_BR_Grupo_semestre$semestre == c("2020.1") ,c("denominação", "Saldo_da_Movimentação")], by = c("grupo.descrição" = "denominação"))

a$estoque_01SEM <- 
  a$`sum(estoqueref)` + a$Saldo_da_Movimentação

a <-
  left_join(a,
            df_Transformação_BR_Grupo_semestre[df_Transformação_BR_Grupo_semestre$semestre == c("2020.2") , c("denominação", "Saldo_da_Movimentação")], by = c("grupo.descrição" = "denominação"))

colnames(a) <- c("UF", "estoque_02SEM2019", "Saldo_da_Movimentação_01SEM2020", "estoque_01SEM2020", "Saldo_da_Movimentação_02SEM2020")

a$Variacao_relativa_Estoque_II_SEM <- 
  round(
    a$Saldo_da_Movimentação_02SEM2020 / a$estoque_01SEM2020, digits = 4)

df_Transformacao_Grupos_Variacao_Estoque_II_SEM <- a

```


```{r Transformação_UF_Grupo_Semestre, echo=FALSE, message=FALSE}

df_Transformação_UF_Grupo_Semestre <-
  left_join(
    summarise(
      group_by(df_Transformação[df_Transformação$semestre %in% c("2020.2"), c(
        "competência",
        "grupo",
        "subclasse",
        "saldomovimentação",
        "salário",
        "UF_sigla",
        "semestre",
        "trimestre"
      )], grupo, UF_sigla, semestre),
      "Saldo_da_Movimentação" = sum(saldomovimentação),
      "salário_mediana" = round(median(salário), 1),
      "salário_medio" = round(mean(salário), 1)
    ),
    cnae[cnae$grupo != 0 &
           cnae$classe == 0 &
           cnae$subclasse == 0, c("grupo", "denominação")],
    by = "grupo"
  )[, c(
    "denominação",
    'UF_sigla',
    "Saldo_da_Movimentação",
    "salário_mediana",
    "salário_medio"
  )] 

```

```{r Transformação_UF_Subclasse_Semestre, echo=FALSE, message=FALSE}

df_Transformação_UF_Subclasse_Semestre <-
  left_join(
    summarise(
      group_by(df_Transformação[df_Transformação$semestre %in% c("2020.2"), c(
        "competência",
        "grupo",
        "subclasse",
        "saldomovimentação",
        "salário",
        "UF_sigla",
        "semestre",
        "trimestre"
      )], subclasse, UF_sigla, semestre),
      "Saldo_da_Movimentação" = sum(saldomovimentação),
      "salário_mediana" = round(median(salário), 1),
      "salário_medio" = round(mean(salário), 1)
    ),
    cnae[cnae$grupo != 0 &
           cnae$classe != 0 &
           cnae$subclasse != 0, c("subclasse", "denominação")],
    by = "subclasse"
  )[, c(
    "denominação",
    'UF_sigla',
    "Saldo_da_Movimentação",
    "salário_mediana",
    "salário_medio"
  )] 

```

```{r Transformação_Município_Grupo_Semestre, echo=FALSE, message=FALSE}

df_Transformação_Município_Grupo_Semestre <-
  left_join(
    summarise(
      group_by(df_Transformação[df_Transformação$semestre %in% c("2020.2"), c(
        "competência",
        "Município",
        "grupo",
        "subclasse",
        "saldomovimentação",
        "salário",
        "UF_sigla",
        "semestre",
        "trimestre"
      )], grupo, Município),
      "Saldo_da_Movimentação" = sum(saldomovimentação),
      "salário_mediana" = round(median(salário), 1),
      "salário_medio" = round(mean(salário), 1)
    ),
    cnae[cnae$grupo != 0 &
           cnae$classe == 0 &
           cnae$subclasse == 0, c("grupo", "denominação")],
    by = "grupo"
  )[, c(
    "denominação",
    'Município',
    "Saldo_da_Movimentação",
    "salário_mediana",
    "salário_medio"
  )] 

```

```{r Transformação_Município_Subclasse_Semestre, echo=FALSE, message=FALSE}

df_Transformação_Município_Subclasse_Semestre <-
  left_join(
    summarise(
      group_by(df_Transformação[df_Transformação$semestre %in% c("2020.2"), c(
        "competência",
        "Município",
        "grupo",
        "subclasse",
        "saldomovimentação",
        "salário",
        "UF_sigla",
        "semestre",
        "trimestre"
      )], subclasse, Município),
      "Saldo_da_Movimentação" = sum(saldomovimentação),
      "salário_mediana" = round(median(salário), 1),
      "salário_medio" = round(mean(salário), 1)
    ),
    cnae[cnae$grupo != 0 &
           cnae$classe != 0 &
           cnae$subclasse != 0, c("subclasse", "denominação")],
    by = "subclasse"
  )[, c(
    "denominação",
    'Município',
    "Saldo_da_Movimentação",
    "salário_mediana",
    "salário_medio"
  )] 

```

### Extrativa por Grupo e Semestre

Nacionalmente, os grupos que mais contrataram foram a extração de Extração de minério de ferro (2398) e Extração de pedra, areia e argila (1875). O único grupo com saldo de fechamento de vagas foi a Extração de carvão mineral (-31).

```{r ,echo=FALSE}
kable(arrange(df_Extrativa_BR_Grupo_semestre, desc(Saldo_da_Movimentação)), allign = "c")
```

Na Extração de minério de ferro, as UFs com mais contratações são PA (1141) e MG (1046). Seguido por Extração de pedra, areia e argila, em MT (-85).

### Saldos da Extrativa por UF e Semestre

```{r ,echo=FALSE}
kable(arrange(df_Extrativa_UF_semestre, desc(semestre), desc(Saldo_da_Movimentação)), allign = "c")
```

#### Variação percentual por UF na Extrativa Mineral

```{r  , echo=FALSE}
kable(arrange(df_Extrativa_Variacao_Estoque_II_SEM, desc(Variacao_relativa_Estoque_II_SEM)), allign = "c")
```

### Extrativa por UF, Grupo e Semestre

```{r  , echo=FALSE}
kable(arrange(df_Extrativa_UF_Grupo_Semestre, desc(Saldo_da_Movimentação)), allign = "c")
```

### Extrativa por UF, Subclasse e Semestre

```{r  , echo=FALSE}
kable(arrange(df_Extrativa_UF_Subclasse_Semestre, desc(Saldo_da_Movimentação)), allign = "c")
```

### Extrativa por Município, Grupo e Semestre

Metade das contratações no grupo Extração de minério de ferro centraram-se nos municípios de Parauapebas (719), Canaã dos Carajás (257) e Nova Lima (252).

```{r  , echo=FALSE}
kable(arrange(df_Extrativa_Município_Grupo_Semestre, desc(Saldo_da_Movimentação)), allign = "c")
```

Mas também foi na Extração de minério de ferro que um município acusou mais fechamento de vagas, em Congonhas (-253)

Por Subclasse e município, vemos que a Extração de minério de ferro, em Parauapebas, foi a que mais contratou (719), seguida de Canaã dos Carajás (257) e Nova Lima (252). Enquanto a que mais fechou vagas foi a Extração de minério de ferro, em Congonhas (-253).

### Extrativa por Município, Subclasse e Semestre

```{r  , echo=FALSE}
kable(arrange(df_Extrativa_Município_Subclasse_Semestre, desc(Saldo_da_Movimentação)), allign = "c")
```

### Transformação por Grupo e Semestre

Na Transformação Mineral, o Grupo que mais contratou foi Fabricação de produtos cerâmicos (9419), seguido por Fabricação de artefatos de concreto, cimento, fibrocimento, gesso e materiais semelhantes (6835) e Aparelhamento de pedras e fabricação de outros produtos de minerais não metálicos (4465). Essa criação de postos deu-se sobretudo na região SE.

```{r  , echo=FALSE}
kable(arrange(df_Transformação_BR_Grupo_semestre, desc(Saldo_da_Movimentação)), allign = "c")
```


### Saldos da Transformação por UF e Semestre

```{r ,echo=FALSE}
kable(arrange(df_Transformacao_UF_semestre, desc(semestre), desc(Saldo_da_Movimentação)), allign = "c")
```

#### Variação percentual por UF na Transformação Mineral

```{r  , echo=FALSE}
kable(arrange(df_Transformacao_Variacao_Estoque_II_SEM, desc(Variacao_relativa_Estoque_II_SEM)), allign = "c")
```


#### Variação percentual por GRUPO na Transformação Mineral

```{r  , echo=FALSE}
kable(arrange(df_Transformacao_Grupos_Variacao_Estoque_II_SEM, desc(Variacao_relativa_Estoque_II_SEM)), allign = "c")
```


### Transformação por UF, Grupo e Semestre

```{r  , echo=FALSE}
kable(arrange(df_Transformação_UF_Grupo_Semestre, desc(Saldo_da_Movimentação)),  allign = "c")
```

O fechamento de vagas tem como destaque a Siderurgia, em MG (-307) e Fabricação de produtos químicos inorgânicos, no RS (-262).

### Transformação por UF, Subclasse e Semestre

```{r  , echo=FALSE}
kable(arrange(df_Transformação_UF_Subclasse_Semestre, desc(Saldo_da_Movimentação)),  allign = "c")
```

### Transformação por Município, Grupo e Semestre

```{r  , echo=FALSE}
kable(arrange(df_Transformação_Município_Grupo_Semestre, desc(Saldo_da_Movimentação)), allign = "c")
```

Mas também foi na Extração de minério de ferro que um município acusou mais fechamento de vagas, em Congonhas (-253)

### Transformação por Município, Subclasse e Semestre

```{r  , echo=FALSE}
kable(arrange(df_Transformação_Município_Subclasse_Semestre, desc(Saldo_da_Movimentação)), allign = "c")
```
